臺灣高等法院臺南分院刑事判決　　　　　　　九十三年度上訴字第三二號　　Ｇ
　　　上　訴　人　甲　○　○
　　　選任辯護人　陳　中　堅
右列上訴人因強盜等案件，不服臺灣雲林地方法院九十二年度訴字第七○六號九十三
年三月三十日第一審判決 (起訴案號：臺灣雲林地方法院檢察署九十二年偵字第四五
八一號)，提起上訴，本院判決如左：
      主      文
上訴駁回。
      事      實
一、甲○○前於民國（下同）八十二年間，因違反肅清煙毒條例案件，經法院判處有
    期徒刑三年六月確定，八十三年十月十九日入監執行（公訴人誤載為八十三年十
    一月四日入監執行），八十五年三月八日縮短刑期假釋出監，交付保護管束（縮
    短刑期滿日為八十七年四月二日），八十六年間因違反麻醉藥品管制條例案件，
    經法院判處有期徒刑四月確定，上開假釋經撤銷（殘刑二年二十五日），二罪接
    續執行，八十六年十月二十三日入監執行，八十八年六月二十四日縮短刑期假釋
    出獄，交付保護管束，八十九年三月十五日假釋期滿未經撤銷執行完畢。猶不知
    警惕，分別為：
  (一)明知第二級毒品安非他命係屬違禁物，不得任意轉讓，竟與廖月恩共同基於轉讓
    第二級毒品安非他命之概括犯意聯絡，連續於：
  1.九十二年五月間某日，在不詳地點，交付重量不詳，價值約新台幣（下同）五百
    元至一千元之安非他命一包予知情之廖月恩（廖月恩部分由檢察官另案偵辦），
    再由廖月恩於九十二年五月中旬某日，在「阿將」成年男子位於雲林縣虎尾鎮立
    仁里之住處，將該包安非他命無償轉讓給余俊億（甲○○之侄子，由檢察官另案
    偵辦），余俊億旋即攜回其位於雲林縣虎尾鎮○○里○○○鄰○○路一巷一弄十
    五號住處，以燒烤之方式施用。
  2.九十二年五月間某日，在不詳地點，交付安非他命一包（毛重０．五九公克，價
    值約三千元）給知情之廖月恩，亦由廖月恩於九十二年五月二十九日下午七時二
    十分許，在雲林縣虎尾鎮○○路六六號一０六室薛家傑住處門口，將該包安非他
    命無償轉讓予余俊億。嗣於同日下午七時三十分許，為警在上址當場查獲，循線
    始查悉上情。
  (二)九十二年九月六日清晨四時四十五分許，甲○○基於為自己不法所有之意圖，在
    乙○○所經營位於台中縣烏日鄉○○村○○路○段一六七號之早餐店（下稱早餐
    店）前，利用乙○○自Ｘ九－００八六號廂型車之後行李箱搬運涼麵至早餐店廚
    房存放，車子尚未熄火的機會，進入該廂型車駕駛座，竊取該箱型車，於尚未駛
    離之際，為乙○○發覺，立刻跑到該廂型車後面，以雙手抓住後車箱車蓋兩邊，
    同時以左手拍打駕駛座側後方玻璃車窗，大聲叫喊「下車」，甲○○轉頭看到乙○○緊抓車蓋及大聲叫喊後，為防護贓物及脫免逮捕，竟以入擋踩油門將該廂型
    車駛離之方式，直接對乙○○之制止行為實施有形力之妨害，並明知該駛離廂型
    車之行為會造成乙○○身體之傷害，仍以該方法達其防護贓物及脫免逮捕之目的
    ，造成乙○○因車子突然加速前進之衝力跌倒在地，致受有左手臂擦傷之傷害。
    甲○○竊得上開廂型車後，為達其恐嚇取財之目的，於九十二年九月八日、同年
    月十一日分別在早餐店前張貼字條，書寫「張小姐，你如果要回你的車子，請準
    備五０萬，準備好請打0000000000陳先生」（公訴人誤載為書寫「陳
    小姐，如果要車子準備五十萬，打0000000000」），經乙○○之丈夫
    丙○○（公訴人誤載為蔡輝龍）與其交涉談判，幾經討價還價，同意以二十五萬
    元付款贖車。九十二年九月二十八日凌晨四時許，丙○○依甲○○之指示駕車至
    台中市○○路「新生加油站」等候，再依甲○○之電話指示開車至台中市○○路
    ，甲○○自環中路上方之中彰快速道路上面垂下繩子，欲吊取贓款，嗣因甲○○
    所備繩子不夠，旋即將繩子拉上並駕車逃逸，未取得贖款而未遂。甲○○心有不
    甘，為達上開恐嚇取財之目的，則再基於恐嚇他人之犯意，撥打電話以「小心一
    點，衣服穿厚一點」等語恐嚇丙○○，致生危害丙○○之安全。
  (三)嗣於九十二年十一月一日晚上八時許，丙○○及其胞弟蔡承勇在雲林縣虎尾鎮○○路圓環處發現失竊之Ｘ九－００八六號廂型車（已改懸掛三二一二－ＧＣ號車
    牌），當時丙○○係以遙控器四處搜尋，該廂型車車門應聲開啟，丙○○仔細察
    看，方確定係失竊之廂型車，立刻報警處理，員警到達現場後循線於同日下午八
    時十分許，在雲林縣虎尾鎮○○里○○路三四六號華南大飯店六○七號房查獲甲○○，並在廂型車內當場查獲甲○○所有，供裝潢工作使用之電鑽、小型老虎鉗
    各一支，供竊取車牌犯罪所用之十字起子一支，供丙○○匯款之存摺（戶名顧小
    娟、帳號為00000000000000號）一本及提款卡一張，因而查悉上
    情。
二、案經被害人丙○○訴由雲林縣警察局虎尾分局報請臺灣雲林地方法院檢察官偵查
    起訴。
      理      由
一、訊據上訴人即被告甲○○對於右揭犯罪事實中一之(二)竊盜罪及恐嚇取財未遂罪等
    犯行，均坦承不諱，惟矢口否認有右揭犯罪事實中一之(一)之轉讓第二級毒品安非
    他命、犯罪事實一之(二)之因竊盜為防護贓物及脫免逮捕之準強盜罪及恐嚇危害安
    全罪，並辯稱：「伊沒有交付安非他命予廖月恩，再由廖月恩無償轉讓給伊侄子
    余俊億，余俊億係伊侄子，伊沒有必要害他，案發當時伊不在場」、（準強盜罪
    部分）伊只是偷車，沒有轉頭，伊並不知道被害人乙○○在車後，且未聽到被害
    人拍打車窗，亦沒有打電話恐嚇丙○○要他小心一點」云云。
二、經查：
  (一)關於共同連續轉讓第二級毒品部分：
  1.證人余俊億於偵查時證稱：「當天伊要去找薛家榤請他幫忙處理一張罰單，於二
    十九日下午七點多出發，：：在門口外面伊就問廖月恩有沒有安非他命，廖月恩
    就從右邊胸罩內拿出一包白色顆粒的東西給伊，是裝在最小的那種夾鏈袋裡面，
    伊拿在手上揉了一下，惦一下它的重量，伊以前就跟廖月恩要過二次安非他命，
    第一次跟廖月恩要安非他命是在五月中的時候，那天約下午七點多，詳細日期伊
    不記得了，地點是在虎尾鎮○○里○路旁一位朋友綽號「阿將」的家，伊向廖月
    恩要安非他命吸食，廖月恩從口袋拿了一小包安非他命給伊，價值約五百元到一
    千元間，廖月恩給伊安非他命是不要錢的，伊拿到安非他命就回家吸食了，第二
    次是在九十二年五月二十五日下午約二點多，在虎尾鎮○○路六六號一０六室，
    伊跟廖月恩要安非他命，：：，廖月恩在門口從胸罩內拿安非他命給我後，安非
    他命是用衛生紙包著，伊惦了一下價值約三千元，伊就問廖月恩說，伊是向妳要
    安非他命，不是要向妳買安非他命，妳怎麼給那麼多，廖月恩回答說進去再講，
    ：：我就問廖月恩說伊只是要向妳要二泡（意指施用二次），不用那麼多，廖月
    恩回答說沒關係你先拿去用，話才講沒多久，警察就衝進來了，伊就立刻把安非
    他命丟在床上等語。」（見偵查卷第五十四頁反面、第五十五頁）及證人廖月恩
    於偵查時證稱：「伊的男朋友是甲○○，余俊億是他的侄子，有一次甲○○載伊
    到一家便利商店的前面，甲○○有拿東西給余俊億，是什麼東西伊不知道，那個
    時候認識余俊億，但是一直到九十二年四、五月才熟起來。」「 (問：有無虎尾
    鎮○○里○路旁『阿將』的家拿安非他命給余俊憶？)有，但我沒有跟他收錢。
    」「 (問：時間還記得嗎？)應該是五月中旬的事」「實際情形是余俊億打電話
    給甲○○，甲○○再開車載伊到「阿將」家，由伊把安非他命交給余俊億」「 (
    問：九十二年五月二十九日下午七點多，在虎尾鎮○○路六六號一０六室門口有
    無拿安非他命給余俊億嗎？)有，我承認，那是余俊憶跟我要的。」「 (問：安
    非他命怎麼來的？)甲○○叫我拿給他的。」（見偵查卷第六十二頁、第六十三
    頁），互核相符，證人余俊億確實自廖月恩處取得二次安非他命，應屬明確。
  2.又證人余俊億、廖月恩二人與被告之關係，一為甥舅，一為男女朋友，伊二人與
    被告之關係甚為密切，再佐以證人余俊億於原審審理時結證稱：「（辯護人問：
    你認識廖月恩？）認識。（辯護人問：與她交情為何？）交情很好，她知道我是
    我舅舅【指被告】的侄子。（辯護人問：她有無拿東西給你？）有，當時我在薛
    家榤家前面，我問她有無東西，她有給我一包東西，至薛家後，才發現是安非他
    命。（檢察官問：與甲○○是何關係？）他是我母舅，我是他外甥。（你與甲○○的交情如何？）一定好的，因為他是我舅舅」等語（見原審卷九十三年三月十
    日審判筆錄第四十五頁、第四十六頁），足見證人余俊億、廖月恩二人與被告關
    係密切，並無構陷被告之理。且安非他命為違禁物，取得不易，價值亦非低，施
    用者當甚為珍惜，證人廖月恩果非被告囑其所交付之安非他命，將之無償提供予
    其侄子余俊億施用，何以余俊億僅索取安非他命二泡，證人廖月恩卻給予值約三
    千元之份量（約相當二倍），足見證人廖月恩供稱該安非他命係被告要伊拿給余
    俊億之情，應屬事實。被告所辯沒有交付安非他命予廖月恩，再由廖月恩無償轉
    讓給伊侄子余俊億云云，顯無足採。依證人余俊億、廖月恩之證詞並衡諸常情，
    被告確有轉讓安非他命予余俊億之犯行，堪以認定。
  (二)關於準強盜、恐嚇取財未遂、恐嚇危害安全部分：
  1.證人乙○○於偵查時結證稱：「當天早上四點多伊到店裡，車子未熄火，伊打開
    後行李箱車蓋，把涼麵拿進去店裡廚房，約一、二分鐘出來，就看到伊車內有人
    ，伊跑到休旅車的後面，左手拍打駕駛座後方玻璃大聲叫被告下車，被告有轉頭
    看到伊人在後面，被告車子就沒有後退，然後就排擋往前加速離去，伊因為抓住
    休旅車，被告加速離去，伊就摔倒了，伊有到烏日澄清醫院就醫等語。」（見偵
    查卷第三十六頁）及於原審審理時證稱：「（檢察官問：你是如何發現車子不見
    了？）九月六日當天我從住家開車到我烏日鄉早餐店，我打開後車箱，車子沒有
    熄火，拿東西去放在廚房，後來我去拿零錢時，發現車子有在動，就跑出去看，
    看到有人在我車上，我就要他下車，他有回頭看，然後他不下車反而開了車子就
    走了，因為我有拉住後車箱的門，是拉住後行李箱的車門的兩邊，用左手拍打車
    窗，要他下車，但他不理會，後來他就加速開走，所以我就跌倒，手腳都受傷了
    。」「（檢察官問：到底是何人將你的車子開走的，是否有在庭上？）就是坐在
    後面穿黑色衣服的人，是甲○○。」「（檢察官問：你是用手拉住車子的何處？
    ）是拉住後行李箱拉開後車內支撐後行李箱的柱子，我拉住後，就拍打車窗要他
    下車。」「（檢察官問：歹徒是否有下車？）沒有。」「（檢察官問：歹徒是否
    有回頭看你？）我人在後面，他有回頭看我，所以他就沒有再倒退，把車子開走
    。」「（檢察官問：是否是車子加速開走？）是，他向前迴轉，然後開向復興路
    的方向。我有請做麵的人幫我追，結果沒有追上。」「（辯護人問：當時你右手
    抓在何處？）右手抓車子，左手拍車身。」「（辯護人問：你右手抓車桿的時候
    ，你有無將後車門拉下來？）沒有。」「（辯護人問：當時你左手在拍打車蓋，
    右手拉車桿，並要被告下車時，現場有無其他人看到？）我早餐店的四個小姐都
    有看到，我也有請他們幫忙。」「（辯護人問：你說被告有轉頭看你，那他轉頭
    看你時，有哪些人看到被告有轉頭看你？）我親眼看到他轉頭看我。」「（辯護
    人問：他轉頭看你時，被告有無做任何表示？）他沒有做任何表示。他在駕駛座
    就要將車子開走。」「（辯護人問：你如何確定說他有聽到你在叫他下車？）因
    為我喊了很多聲要他下車。」等語（見原審九十三年三月十日審判筆錄第二十頁
    至第二十五頁）；被告於本院審理時陳稱：「（審判長問：對乙○○之驗傷診斷
    書有何意見？）我對她的傷勢，覺得懷疑，我只是情急之下，想將車快速開走，
    我沒有傷害她的意思。」（見本院九十三年六月三日審判筆錄）。徵之案發時間
    為凌晨四時四十五分，正值清晨，被害人乙○○正搬運物品至廚房內，該廂型車
    之後行李箱又未關閉，被害人發現歹徒坐在廂型車之駕駛座上，用力拍打車窗，
    並大聲叫喊要其下車，被害人立於後車廂與被告坐在駕駛座間之距離，應不遠，
    衡諸常情，實無聽不見之理。再者，被告確實有回頭為被害人親眼所見，而被告
    既係偷偷進入駕駛座，外界任何聲音均足以引起被告之警覺，豈有不循聲音方向
    而望之理。被告辯稱：「伊沒有轉頭，伊並不知道被害人乙○○在車後，且未聽
    到被害人拍打玻璃窗」云云，顯與常理不合，其所辯自不足採。
  2.再者，被告對於竊取乙○○之廂型車部分坦承不諱，其利用乙○○自Ｘ九－００
    八六號廂型車之後行李箱搬運涼麵至早餐店廚房存放，車子尚未熄火的機會，進
    入該廂型車駕駛座，竊取該車，於尚未駛離之際，為乙○○發現，劉女立刻跑到
    該廂型車後面，以雙手抓住後車廂車蓋兩邊，同時以左手拍打駕駛座側後方玻璃
    車窗，大聲叫喊「下車」，被告轉頭，看到乙○○緊抓車蓋及大聲叫喊後，為防
    護贓物及脫免逮捕，乃以入檔踩油門將該廂型車駛離之方式，當場對乙○○之制
    止行為實施有形力之妨害，並明知該駛離廂型車之行為會造成乙○○身體受傷，
    仍以該方法達其防護贓物及脫免逮捕之目的，造成乙○○因車子突然加速前進之
   衝力跌倒在地，致受有左手臂擦傷之傷害，是被告基於脫免逮捕之意而當場施以
    積極強暴犯行堪以認定。且觀諸最高法院九十二年台上八七○號判決意旨：「上
    訴人竊盜之後，旋為告訴人查覺，上訴人為能順利離開現場，而當場對告訴人施
    以強暴行為，其施以強暴行為之目的既係在防護贓物、脫免逮捕，則其行為自已
    該當刑法第三百二十九條準強盜罪之構成要件，換言之，本罪（刑法第三百二十
    九條準強盜罪）之構成，只須行為人主觀上本乎防護贓物、脫免逮捕或湮滅證據
    之目的而當場施以強暴、脅迫行為即足充之，至於具體之客觀外在情形如何，則
    非所問。即被告於本件犯行，其有『積極施強暴犯行以脫免逮捕』之情節，所為
    自與刑法第三百二十九條準強盜罪相符，辯護人雖援引最高法院四十三年台上字
    第六七○號刑事判決：「上訴人僅有強力排除猛拖之被動行為，尚難認為有積極
    暴行而達於強暴脅迫之程度，衡以準強盜罪係以當場施以強暴脅迫為構成要件，
    究否可認相符已非無斟酌之餘地。」辯稱被告不構成刑法準強盜罪而應論以竊盜
    罪，顯係誤會。
  3.另被告對於恐嚇取財未遂部分亦坦白承認，而其取款情形，核與證人丙○○於偵
    查時結證稱：「九十二年九月八日，被告在伊的店門口貼了一張紙條，：：後來
    談到二十五萬元，被告就叫伊九十二年九月二十八日凌晨四點多開車到台中市○○路新生加油站等候，被告就打電話進來指示伊如何開車，伊就按照被告的指示
    開車，伊把車子開到台中市○○路，環中路的上面是中彰快速道路，被告從中彰
    快速道路上面垂一條繩子下來，被告可能發現有警察就把繩子又拉上去，伊有開
    車去追，但沒有追到：：」相符，被告恐嚇取財未遂部分犯行，足資認定。
  4.被告雖矢口否認其有恐嚇危害安全之犯行，惟證人丙○○於偵查時、原審審理時
    均證稱：「還有早上四點多打電話給伊，莫名奇妙叫伊下來，伊下樓又沒有看到
    人，被告用這種方式擾亂伊的生活等語。」（見偵查卷第三十七頁）、「歹徒從
    貼字條到找到車子，陸陸續續接近二個月，他有說伊不守信用，要匯錢給他，沒
    有匯，要伊小心一點，衣服穿厚一點，會害怕，到現在還是會怕，因為他找到家
    裡。」（原審九十三年三月十日審判筆錄第二十九、三十頁）明確。衡情，在歷
    經二個月之通話、協商後進行至備繩子取款，卻未取得款項，口出惡言，顯非無
    可能。況證人與被告本無怨隙，互不認識，證人之車輛被偷若能取回車輛，乃係
    被害人最大之願望，焉須添加恐嚇之情狀，構陷被告。又佐以被告於原審審理時
    對於證人丙○○之證述表示沒有意見，是無心之過，沒有想要恐嚇他的意思等語
    （見同日審判筆錄第三十一、三十二頁），足徵被告確實有打電話恐嚇丙○○之
    行為，其辯稱沒有打電話恐嚇丙○○要他小心一點云云，自無足採。被告恐嚇危
    害安全之犯行，至為灼然。
  (三)此外，復有查獲時照片八幀、贓物認領保管收據一紙（具領人：乙○○）、車輛
    竊盜車牌失竊資料個別查詢報表一紙（車主：乙○○）、行動電話000000
    0000之通聯紀錄、中華民國九十二年彰化地區日出日沒時刻表、被告所寫恐
    嚇取財之字條二張、烏日澄清醫院診斷證明書一紙、恐嚇電話錄音帶及譯文等可
    稽，且有扣案之戶名為顧小娟之富邦銀行存款簿一本及提款卡一張足資佐證，本
    件事證已臻明確，被告連續轉讓第二級毒品、準強盜、恐嚇危害安全、恐嚇取財
    未遂等犯行均堪認定，應予依法論科。
三、核被告甲○○所為，係犯毒品危害防制條例第八條第二項轉讓第二級毒品、刑法
    第三百二十九條之準強盜罪而論以同法第三百二十八條第一項之刑、同法第三百
    四十六條第三項第一項之恐嚇取財未遂、第三百零五條之恐嚇危害安全等罪。而
    就其所犯準強盜罪、恐嚇取財未遂、恐嚇危害安全之三罪間，乃肇因被告準強盜
    取得廂型車，其目的在於恐嚇取財，恐嚇取財未遂後即生恐嚇危害安全之行為，
    其三罪間，具有方法目的與行為結果之關係，應論以牽連犯，應從一重準強盜罪
    處斷，公訴人認係犯意各別，尚有未洽；被告就犯罪事實之轉讓第二級毒品罪，
    與廖月恩有犯意聯絡及行為分擔，為共同正犯。且其二次犯罪時間均緊接，所犯
    構成要件均相同，顯均係基於概括犯意反覆為之，為連續犯，應依刑法第五十六
    條之規定論以轉讓第二級毒品之一罪，並加重其刑。與準強盜罪二罪間，其犯意
    各別，行為互殊，構成要件互異，應予分論併罰。另查被告前於八十二年間，因
    違反肅清煙毒條例案件，經法院判處有期徒刑三年六月確定，八十三年十月十九
    日入監執行（公訴人誤載為八十三年十一月四日入監執行），八十五年三月八日
    縮短刑期假釋出監，交付保護管束（縮短刑期滿日為八十七年四月二日），八十
    六年間因違反麻醉藥品管制條例案件，經法院判處有期徒刑四月確定，上開假釋
    經撤銷（殘刑二年二十五日），二罪接續執行，八十六年十月二十三日入監執行
    ，八十八年六月二十四日縮短刑期假釋出獄，付保護管束，八十九年三月十五日
    假釋期滿未經撤銷甫執行完畢，有臺灣雲林地方法院檢察署刑事資料查註紀錄表
    、臺灣雲林地方法院被告院內索引卡紀錄表及臺灣高等法院被告全國前案紀錄表
    各一件在卷可參，其於五年內再犯有期徒刑以上之本罪，為累犯，應依法加重其
    刑，（轉讓第二級毒品部分）並遞加重之。
四、原審以被告罪證明確，因予適用毒品危害防制條例第八條第二項、刑法第十一條
    前段、第二十八條、第五十六條、第三百二十九條、第三百二十八條第一項、第
    三百四十六條第三項、第一項、第三百零五條、第五十五條、第四十七條、第三
    十八條第一項第二款，並審酌被告正值青壯，竟不思進取，轉讓毒品供他人施用
    ，戕害他人身體健康，危害社會秩序，又竊取他人財物為被害人發現後不顧被害
    人之制止行為，將車駛離以達其防護贓物及脫免逮捕之目的，造成被害人所受之
    損害不輕，及其於犯罪後僅坦承較輕刑度之犯行，犯罪後態度不佳等一切情狀，
    就轉讓第二級毒品部分判處有期徒刑八月；就準強盜部分量處有期徒刑六年，且
    說明扣案戶名為顧小娟，帳號為00000000000000號存摺壹本、提
    款卡一張係被告所有供被害人匯入贖款所用之物，而依刑法第三十八條第一項第
    二款之規定宣告沒收，本院經核原審認事用法俱無不合，量刑亦稱妥適，被告上
    訴意旨，仍執前詞，否認轉讓第二級毒品及準強盜犯行，指摘原判決不當，並無
    可取，為無理由，應予駁回。
據上論斷，應依刑事訴訟法第三百六十八條，判決如主文。
本案經檢察官邱克斌到庭執行職務。
中    華    民    國      九十三      年      六      月      十七      日
                                  臺灣高等法院臺南分院刑事第二庭
                                      審判長法官  葉    居    正
                                            法官  莊    俊    華
                                            法官  林    勝    木
右正本證明與原本無異。
如不服本判決，應於判決送達後十日內向本院提出上訴狀，其未敘述理由者並應於提
出上訴狀後十日內向本院補提理由書（應附繕本)。
                                      法院書記官  吳    秋    賢
中    華    民    國      九十三      年      六      月      十七      日
附錄論罪法條：
毒品危害防制條例第八條第二項：
轉讓第二級毒品者，處六月以上五年以下有期徒刑，得併科新臺幣七十萬元以下罰金
。
刑法第三百二十九條(準強盜罪)：
竊盜或搶奪，因防護贓物、脫免逮捕或湮滅罪證，而當場施以強暴脅迫者，以強盜論
。
刑法第三百二十八條：
意圖為自己或第三人不法之所有，以強暴、脅迫、藥劑、催眠術或他法，至使不能抗
拒，而取他人之物或使其交付者，為強盜罪，處五年以上有期徒刑。以前項方法得財
產上不法之利益或使第三人得之者，亦同。犯強盜罪因而致人於死者，處死刑、無期
徒刑或十年以上有期徒刑；致重傷者，處無期徒刑或七年以上有期徒刑。第一項及第
二項之未遂犯罰之。預備犯強盜罪者，處一年以下有期徒刑、拘役或三千元以下罰金
。
刑法第三百四十六條(單純恐嚇罪)：
意圖為自己或第三人不法之所有，以恐嚇使人將本人或第三人之物交付者，處六月以
上五年以下有期徒刑，得併科一千元以下罰金。以前項方法得財產上不法之利益，或
使第三人得之者，亦同。前二項之未遂犯罰之。
刑法第三百零五條(恐嚇危害安全罪)：
以加害生命、身體、自由、名譽、財產之事，恐嚇他人致生危害於安全者，處二年以
下有期徒刑、拘役或三百元以下罰金。
